【裁判字號】    97,抗,1594
【裁判日期】    971001
【裁判案由】    確認股東會決議無效等
【裁判全文】
臺灣高等法院民事裁定                  97年度抗字第1594號
抗  告  人  甲○○
代  理  人  呂秋  律師
上列抗告人因與相對人永儲股份有限公司間確認股東會決議無效
等事件，對於中華民國97年9 月3 日臺灣桃園地方法院97年度訴
字第1524號裁定提起抗告，本院裁定如下：
    主    文
原裁定廢棄。
    理    由
一、按送達不能依前2 條規定為之者，得將文書寄存送達地之自
    治或警察機關，並作送達通知書兩份，1 份黏貼於應受送達
    人住居所、事務所、營業所或其就業處所門首，另1 份置於
    該送達處所信箱或其他適當位置，以為送達，民事訴訟法第
    138 條第1 項定有明文。
二、抗告意旨以：抗告人之送達代收人杜淑觀住於臺北縣永和市
    ○○街45巷10號9 樓，因該大樓之警衛室於民國（下同）97
    年8 月12日，將原法院97年度補字第277 號裁定退回，而中
    華郵政公司永和分局（下稱永和郵局）將該裁定寄存於臺北
    縣政府警察局永和分局中正派出所時，未依法作成通知書兩
    份，分別黏貼於應受送達人之門首及置於信箱，致抗告人無
    法得知應補繳裁判費。原法院命補正裁定之送達程序不合法
    ，補正期間無從進行，原法院以抗告人逾期未補繳裁判費，
    而裁定駁回抗告人之起訴，顯有違誤等語。
三、經查，原法院97年度補字第277 號裁定係於97年8 月12日送
    達抗告人之送達代收人杜淑觀之上開住所，因收件人即抗告
    人甲○○及送達代收人杜淑觀均未居住於該址，大樓之警衛
    室遂予退回。經永和郵局稽查寄存於臺北縣政府警察局永和
    分局中正派出所，惟未依民事訴訟法第138 條之規定，將送
    達通知書1 份黏貼於應受送達人之門首、1 份置於信箱，致
    抗告人無從得悉應補繳裁判費等情，有抗告人提出之板橋郵
    局永和郵務股97年9 月11日永投證字第970911號書函附卷可
    稽（見本院卷第8 頁）。原法院97年度補字第277 號裁定之
    送達程序既不合法，即不生送達之效力，補正期間亦無從開
    始起算，應由原法院補行送達。
四、從而，原法院以抗告人逾期未補繳裁判費而駁回抗告人之起
    訴，容有未合。抗告意旨指摘原裁定不當，求予廢棄，為有
    理由，應由本院將原裁定廢棄，發回原法院更為適當之處理
    。
據上論結，本件抗告為有理由，爰裁定如主文。
中    華    民    國    97    年    10    月    1     日
                    民事第十二庭
                        審判長法  官  陳駿璧
                              法  官  陳邦豪
                              法  官  王麗莉
正本係照原本作成。
本裁定除以適用法規顯有錯誤為理由，並經本院許可外，不得再
抗告。如提起再抗告，應於收受後10日內委任律師為訴訟代理人
向本院提出再抗告狀。並繳納再抗告費新台幣１千元。
中    華    民    國    97    年    10    月    1     日
                              書記官  劉美垣


司法院資訊處製作；財團法人民間司法改革基金會備份。
